Inventaris van het archief van het Directoraat-Generaal van het Verkeer van het Ministerie van Verkeer en Waterstaat, (1936) 1980-1985 (1992)
Nationaal Archief, Den Haag
- DIRECTORAAT-GENERAAL VOOR HET VERKEER 1980 - 1985, 1
  - Stukken betreffende bijzondere onderwerpen, 1.2
    - Personen- en bagagevervoer over de weg; regeling en vaststelling der handelingen, V 5.22.01.92.07.76
      - Wijziging Richtlijnen Autovervoer Personen met betrekking tot ontheffing van eis van vakbekwaamheid van taxichauffeurs, 1981 - 1982; 1603; 1 omslag
      - Wijziging van het Uitvoeringsbesluit Autovervoer Personen (UAP). Bezwaarschriftenprocedure ten aanzien van dienstregelingen van autobusdiensten in meer dan één gemeente, 1981 - 1982; 1604; 1 omslag
      - Openbaarmaking vergunningverlening, 1982 - 1983; 1605; 1 omslag
      - Wijziging van het Uitvoeringsbesluit Autovervoer Personen (UAP) 1939, het Uitvoeringsbesluit Autovervoer Goederen (UAG) en het Uitvoeringsbesluit Goederenvervoer Binnenscheepvaart (UGB) in verband met herziening van de beroepsregeling, 1983 - 1984; 1606; 1 omslag
      - Wijziging van het Uitvoeringsbesluit Autovervoer Personen (UAP) en Tramwegreglement inzake boete voor zwart- of grijsrijden, 1983 - 1984; 1607; 1 omslag
      - Interpretaties van de Wet Autovervoer Personen (WAP), 1983 - 1985; 1608; 1 omslag
      - Wijziging het Uitvoeringsbesluit Autovervoer Personen (UAP) en de Regeling Gebruik Reisblad, 1984 - 1985; 1609; 1 pak
    - Personen- en bagagevervoer over de weg; vastlegging der handelingen, V 5.22.01.92.07.77
      - Problemen tourwagensector, 1980 - 1985; 1610; 1 omslag
      - Verslagen van de Taakgroep Personenvervoer, 1981 - 1985; 1611; 1 omslag
    - Vervoer van schoolkinderen over de weg, V 5.22.01.922.8
      - Regeling ten aanzien van de vervoerskosten voor scholieren krachtens het bepaalde in artikel 13 van de Lager Onderwijswet 1920, 1983 - 1984; 1612; 1 omslag
      - Beantwoording kamervragen over vervoer van schoolkinderen, 1984 - 1985; 1613; 1 omslag
    - Vervoer van grote aantallen personen over de weg, V 5.22.01.924
      - Statistiek van de dienstverlenende ondernemingen, verzorgd door de Subgroep Vervoer van de Europese Economische Gemeenschap (EEG), 1980; 1614; 1 omslag
    - Goederenvervoer over de weg, V 5.22.01.94
      - Britse resolutie inzake betere regulering van het goederenvervoer, met als doel beperking aantal vrachtauto's op de Europese wegen, 1980; 1615; 1 omslag
      - Van Gend en Loos. Onderzoek naar de positie in het goederenvervoer over de weg, 1980 - 1983; 1616; 1 omslag
      - Beantwoording van kamervragen over het kip-autovervoer in Zuid-Limburg, 1980 - 1984; 1617; 1 omslag
      - Onderzoek goederenvervoer in de binnensteden, 1980 - 1985; 1618; 1 pak
      - Samenstelling van een pakket van maatregelen in geval van een energiecrisis, 1981; 1619; 1 omslag
      - Aanpassing capaciteit van het goederenvervoer over de weg tussen de lidstaten van de Europese Economische Gemeenschap (EEG), 1981 - 1983; 1620; 1 omslag
      - Liberalisatie van het goederenvervoer over de weg binnen de Benelux, 1981 - 1985; 1621; 1 omslag
      - Onderzoek naar de omvang van de specifieke belastingdruk op goederenvervoer binnen de lidstaten van de Europese Economische Gemeenschap (EEG), 1981 - 1985; 1622; 1 omslag
      - Vaststellen van de vergoeding met betrekking tot de inschrijving tot het verrichten van eigen vervoer., 1983; 1623; 1 omslag
      - Totstandkoming van een nieuw wegvervoerbeleid, 1983 - 1985; 1624; 1 pak
      - Toekomstverkenning beroepsgoederenvervoer over de weg, 1984; 1625; 1 omslag
      - Functioneren van de Raad van Toezicht voor het beroepsgoederenvervoer over de weg, 1984 - 1985; 1626; 1 omslag
      - Opheffing verbod met betrekking tot het grensoverschrijdend eigen vervoer binnen de Europese Economische Gemeenschap (EEG), 1985; 1627; 1 omslag
      - Wijziging regeling met betrekking tot toelating buitenlandse vervoerders, 1985; 1628; 1 omslag
    - Goederenvervoer over de weg; afmetingen; gewicht; laadvermogen; tonnenmaat; inhoud, V 5.22.01.94.07.353.767.3
      - Verslag van een bespreking met het Ministerie van Transport van Italië inzake buitenprofiel en zwaartransport, 1981 - 1985; 1629; 1 omslag
    - Goederenvervoer over de weg; commissies en gecommitteerden, V 5.22.01.94.07.583
      - Instructie voor de vergadering van het Subcomité Intergouvernementele Maritieme Consultatieve Organisatie betreffende containers en lading, 1980; 1630; 1 omslag
      - Samenstelling van het Projectteam Sociaal Beleid voor het Beroepsgoederenvervoer over de Weg, 1980 - 1985; 1631; 1 omslag
    - Goederenvervoer over de weg; regeling en vaststelling der handelingen, V 5.22.01.94.07.76
      - Wijziging van het Uitvoeringsbesluit Autovervoer Goederen (UAG)., 1977 - 1984; 1632-1635
        - Voorstel tot wijziging 1977 - 1984, 1632; omslag
        - Verzamelwijziging, onder andere artikel 2, tweede en derde lid. 1978 - 1984, 1633; omslag
        - Wijziging krachtens het bepaalde in artikel 117 lid 1 inhoudende het vervoer van defecte voertuigen 1981 - 1983, 1634; omslag
        - Wijziging met het oog op de tenuitvoerlegging van een Europese Economische Gemeenschap (EEG)-richtlijn inzake de toegang tot het beroep van ondernemer 1982, 1635; omslag
      - Wijziging van de Wet Autovervoer Goederen (WAG) met betrekking tot politiedwang, 1978 - 1980; 1636; omslag
        Opmerkingen: oude code niet bekend
      - Wijziging van de Richtlijnen Goederenvervoer 1954, 1979 - 1981; 1637; 1 omslag
      - Wijziging van de Wet Autovervoer Goederen (WAG) in verband met organisatie, vergunningverlening en adviesaanvraag capaciteitsregime., 1979 - 1985; 1638-1643
        - Map 1 1979 - 1980, 1638; pak
        - Map 2 1981 - 1984, 1639; pak
        - Map 3 1981 - 1985, 1640; pak
        - Map 4 1982 - 1985, 1641; omslag
        - Map 5 1983 - 1985, 1642; pak
        - Map 6 1984 - 1985, 1643; pak
      - Vaststelling van het Uitvoeringsbesluit Autovervoer Goederen (UAG) over het laadvermogen van een vrachtauto, 1980 - 1983; 1644; 1 omslag
      - Vaststelling vergoedingen vergunningverlening ingevolge de Wet Autovervoer Goederen (WAG), de Wet Autovervoer Personen (WAP) en de Wet Goederenvervoer Binnenvaart (WGB), 1980 - 1984; 1645; 1 omslag
      - Wijziging van de Wet Autovervoer Goederen (WAG), het Uitvoeringsbesluit Autovervoer Goederen (UAG) en de bijbehorende richtlijnen, 1981 - 1983; 1646; 1 pak
      - Voorbereiding wijziging van de Wet Autovervoer Goederen (WAG), 1982 - 1985; 1647; 1 omslag
      - Vaststelling van een algemene maatregel ter uitvoering van de Wet Autovervoer Goederen (WAG), 1984; 1648; 1 omslag
      - Voorstellen tot wijzigingen Wet Autovervoer Goederen (WAG) door de Steungroep Concurrentievoorwaardenbeleid Wegvervoer, 1984; 1649; 1 omslag
    - Goederenvervoer over de weg; vastlegging der handelingen, V 5.22.01.94.07.77
      - Studievoorstel wissellaadbakken, 1980; 1650; 1 omslag
      - Verslagen, instructies en dergelijke van de vergadering van de Werkgroep Vervoer inzake de informatieverzameling over het wegvervoer in Oost-Europa, 1982; 1651; 1 omslag
      - Rapport Taakgroep Goederenvervoer te Land, 1983 - 1984; 1652; 1 pak
    - Goederenvervoer over de weg; indirecte tussenkomst; concessie, V 5.22.01.94.07.86
      - Wijziging in de wijze van behandeling van verzoeken aan de Commissie Vervoervergunningen, 1979 - 1985; 1653; 1 omslag
      - Vergunningverlening goederenvervoer over de weg., 1980 - 1985; 1654-1660
        - Duitsland 1980 - 1985, 1654; pak
        - Frankrijk 1980 - 1985, 1655; omslag
        - Joegoslavië 1980 - 1985, 1656; omslag
        - Oostenrijk 1980 - 1985, 1657; omslag
        - Polen 1980 - 1985, 1658; omslag
        - Roemenië 1980 - 1985, 1659; omslag
        - Turkije 1980 - 1985, 1660; omslag
      - Verslagen, instructies en dergelijke van de vergaderingen van de regeringsdeskundige bij de Commissie van de Europese Economische Gemeenschap (EEG) inzake het communautair contingent wegvervoer, 1980 - 1985; 1661; 1 omslag
      - Vergadering verslagen van de Conférence Européenne des Ministres de Transports (CEMT) inzake multilaterale quota's met betrekking tot het goederenvervoer, 1982 - 1985; 1662; 1 omslag
    - Vervoer van bijzondere goederen over de weg, V 5.22.01.942
      - Verbod vervoer gevaarlijke stoffen op diverse wegen, 1980 - 1981; 1663; 1 omslag
      - Bijzondere overeenkomsten brandbare vloeistoffen met België, Frankrijk, Groot-Brittannië en de Bondsrepubliek Duitsland (BRD)., 1980 - 1984; 1664-1665
        - Klasse 3 1980 - 1984, 1664; pak
        - Klasse 4.1 1980 - 1984, 1665; pak
      - Bijzondere internationale overeenkomsten met betrekking tot het vervoer van gevaarlijke stoffen., 1980 - 1985; 1666-1675
        - Algemeen 1981 - 1985, 1666; omslag
        - Acetylacetonperoxide 1981 - 1985, 1667; omslag
        - Bijtende stoffen. 1980 - 1985, 1668-1669
          - Duitsland, Engeland en Frankrijk 1980 - 1985, 1668; pak
          - België en Deutsche Demokratische Republik (DDR) 1983, 1669; pak
        - Organische peroxide. 1980 - 1985, 1670-1674
          - 1980, 1670; omslag
          - 1981, 1671; pak
          - 1982, 1672; pak
          - 1983-1984, 1673; pak
          - 1985, 1674; omslag
        - Stoffen, welke verbranding bevorderen. Overeenkomsten met België, Frankrijk, Groot-Brittannië en Zweden 1981 - 1984, 1675; omslag
      - Bijzondere regelingen met diverse landen inzake het Accord européen relatif au transport international des marchandises Dangereuses par Route (ADR), 1980 - 1985; 1676; 1 omslag
      - Totstandkoming van beschikkingen inzake ontheffingsverlening en wijziging ingevolge artikel 8 eerste lid onder A van de Wet Vervoer Gevaarlijke Stoffen (WVGS), 1980 - 1985; 1677; 1 omslag
      - Vervoer gevaarlijke stoffen door tunnels, 1980 - 1985; 1678; 1 omslag
      - Bijzondere overeenkomsten inzake vervoer van vergiftigde stoffen tussen Nederland en diverse andere landen, 1981; 1679; 1 omslag
      - Beantwoorden van kamervragen inzake sterfgevallen aan kanker bij het vervoerbedrijf De Blauwe Ster in verband met het storten van chemisch afval, 1982 - 1985; 1680; 1 omslag
      - Routering vervoer gevaarlijke stoffen over de weg, 1983 - 1985; 1681; 1 pak
      - Wijziging van de Belgische wegverkeerswetgeving met betrekking tot het vervoer van gevaarlijke stoffen, 1984; 1682; 1 omslag
    - Vervoer van bijzondere goederen over de weg; regeling en vaststelling der handelingen, V 5.22.01.942.07.76
      - Wijziging van het Reglement Gevaarlijke Stoffen (RGS) artikel 51-55, 1973 - 1982; 1683; 1 pak
      - Verslag van de vergadering van deskundigen met de Europese Commissie inzake de uitvoering van het A.T.P. (overeenkomst vervoer bederfelijke levensmiddelen), 1981 - 1985; 1684; 1 omslag
        Overeenkomst staat internationaal bekend als ATP.
      - Wijziging richtlijnen Wet Autovervoer Goederen (WAG), 1982 - 1982; 1685; 1 omslag
      - Wijziging van het Accord européen relatif au transport international des marchandises Dangereuses par Route (ADR)-verdrag per 1 mei 1985, 1686; 1 omslag
    - Vervoer van bijzondere goederen over de weg; toezicht; controle; inspectie; onderzoek; keuring; inschrijving; registratie enz., V 5.22.01.942.07.83
      - Europese Economische Gemeenschap (EEG) richtlijnen en verordening betreffende het toezicht op de controle van het grensoverschrijdend vervoer van gevaarlijke stoffen binnen de Europese Economische Gemeenschap (EEG), 1982 - 1985; 1687; 1 pak
    - Vervoer van bijzondere goederen over de weg; indirecte tussenkomst; concessie, V 5.22.01.942.07.86
      - Vergunningverlening bedrijfsafval, 1980 - 1984; 1688; 1 omslag
    - Vervoer over de rails, V 5.24
      - Sector Verkeer en Vervoer voor de Perspectievennota Zuid-Limburg, 1980; 1689; 1 omslag
    - Vervoer per tram, V 5.242
    - Vervoer per tram; regeling en vaststelling der handelingen, V 5.242.07.76
      - Wijziging Tramreglement, 1982 - 1984; 1690; 1 omslag
    - Vervoer per tram; lijnen, verbindingen en routes, V 5.242.01.412
      - Tijdstip van indienststelling van de Nieuwegeinlijn, 1980 - 1982; 1691; 1 omslag
      - Stoomtram Goes-Borssele, 1980 - 1984; 1692; 1 omslag
      - Totstandkoming sneltram Coolhaven-Marconiplein te Rotterdam., 1980 - 1985; 1693-1695
        - Kamervragen 1980 - 1985, 1693; omslag
        - Bijlage 1 1980 - 1985, 1694; pak
        - Bijlage 2 1980 - 1985, 1695; omslag
      - Vaststelling van tracé van de aan te leggen sneltram in Capelle aan den IJssel, 1980 - 1985; 1696; 1 omslag
    - Vervoer per metro, V 5.244
      - Aanwijzing van stations in Amsterdam volgens de Spoorwegwet, 1983; 1697; 1 omslag
      - Verlening van ontheffing van de verplichting tot het bereikbaar zijn van het perron van het station Ganzenhoef, middels een vaste trap, aan het Gemeentevervoerbedrijf Amsterdam, 1983 - 1985; 1698; 1 omslag
    - Openbaar en privé vervoer per metro, V 5.244.01.1
      - Maatschappelijke discussie naar aanleiding van de opheffing van de spoorlijn Haarlem - IJmuiden., 1980 - 1984; 1699-1701
        - Map 1 1980 - 1983, 1699; omslag
        - Map 2 1982 - 1983, 1700; pak
        - Map 3 1983 - 1984, 1701; omslag
    - Vervoer per spoor, V 5.246
      - Achtste herziening van het Convention Relative au Contrat de Transport International de Marchandises par la Route (CIM-) en het Convention Relative au Contrat de Transport International des voyageurs et des bagages par la Route (CIV)-verdrag tijdens de Achtste Herzieningsconferentie van de Berner Spoorwegverdragen, 1979 - 1983; 1702; 1 pak
      - Instructies voor de vergadering van de ad hoc Groep Internationale Aspecten Spoorwegvervoer, 1980; 1703; 1 omslag
      - Overleg met de ministers van Verkeer van Italië en Frankrijk binnen het kader van de Conférence Européenne des Ministres de Transports (CEMT) inzake de Nederlandse spoorwegpolitiek, 1980 - 1981; 1704; 1 omslag
      - Adviescommissie Kosten Spoorwegen van de Europese Economische Gemeenschap (EEG), 1980 - 1983; 1705; 1 omslag
      - Onderhandelingen met Duitsland inzake internationale spoorwegaangelegenheden, 1980 - 1984; 1706; 1 omslag
      - Instructies en verslagen van de vergaderingen van de Werkgroep Spoorwegen van de Economic Commission for Europe (ECE), 1980 - 1985; 1707; 1 omslag
      - Nederlandse inbreng met betrekking tot de samenwerking tussen Europese spoorwegmaatschappijen, 1980 - 1985; 1708; 1 omslag
      - Overleg met het Department of Transport en British Rail over spoorwegaangelegenheden, 1980 - 1985; 1709; 1 omslag
      - Overleg tussen de Directie Internationaal Goederenvervoer (DIG) en de Nederlandse Spoorwegen (NS), 1980 - 1985; 1710; 1 omslag
      - Vergaderingen van de Werkgroep Vervoer bij de Europese Economische Gemeenschap (EEG) inzake het spoorwegbeleid, 1981 - 1985; 1711; 1 omslag
      - Verslagen en instructies voor de vergaderingen van de ad hoc Groep Spoorwegbeleid van het Conférence Européenne des Ministres de Transports (CEMT), 1981 - 1985; 1712; 1 pak
      - De Locomotieven, toelevering en compensatieorders goederenvervoer, 1983 - 1985; 1713; 1 omslag
        Opmerkingen: Oude code onbekend
    - Vervoer per spoor; personeel, V 5.246.08
      - Beantwoording van kamervragen inzake het personeelbeleid van de Nederlandse Spoorwegen (NS), 1984 - 1985; 1714; 1 omslag
    - Openbaar en privé vervoer per spoor, V 5.246.01.1
      - Vaststelling van een handleiding normeringssysteem voorzieningenniveau treinvervoer (NVT), 1984 - 1984; 1715; 1 omslag
    - Vervoer per spoor; vervoerstarieven, V 5.246.01.22
      - Verhogingen Nederlandse Spoorwegen (NS) tarieven, 1980 - 1985; 1716; 1 omslag
      - Kostenberekeningen van de spoorwegen in de Europese Economische Gemeenschap (EEG), 1981; 1717; 1 omslag
        Vaste Kamercommissie voor Verkeer en Waterstaat.
      - Europese Gemeenschap voor Kolen en Staal (EGKS). Wijziging overeenkomst van 21 maart 1955 met betrekking tot de invoering van directe internationale spoorwegtarieven, 1982 - 1985; 1718; 1 omslag
    - Vervoer per spoor; vervoerstarieven; uitoefening van de dienst, V 5.246.01.22.07.355
      - Ideeën met betrekking tot het reductie abonnement 60 plus en 65 plus, 1983; 1719; 1 omslag
      - Ideeën en suggesties aan de permanente vertegenwoordiger over harmonisatie sociale spoorwegtarieven, 1985; 1720; 1 omslag
    - Vervoer per spoor; vervoerstarieven; tweede vertegenwoordigend orgaan, V 5.246.01.22.07.512
      - Beantwoording van kamervragen met betrekking tot tariefsafstanden reizigersvervoer voor grensbaanvakken, 1980; 1721; 1 omslag
      - Kosten van het openbaar vervoer op het traject Haarlem-IJmuiden, 1980 - 1985; 1722; 1 omslag
      - Beantwoording van kamervragen met betrekking tot kortingskaarten van Nederlandse Spoorwegen (NS), 1981 - 1984; 1723; 1 pak
      - Prijsverhoging van Nederlandse Spoorwegen (NS) fietskaarten, 1984; 1724; 1 omslag
      - Tarieven voor het vervoer van fietsen en bromfietsen per spoor, 1984 - 1985; 1725; 1 omslag
      - Nederlandse Spoorwegen (NS), gezinstarieven, 1985 - 1985; 1726; 1 omslag
    - Vervoer per spoor; vervoerstarieven; commissies en gecommitteerden, V 5.246.01.22.07.583
      - Vergaderstukken van de Europese Gemeenschappen (EG) werkgroep vervoer inzake internationale tarieven voor het goederenvervoer, 1979 - 1981; 1727; 1 omslag
    - Verbetering en stimulering van het vervoerswezen per spoor, V 5.246.01.24
      - Korting op Nederlandse Spoorwegen (NS)-treinkaartjes bij aankoop van een pak koffie, 1980 - 1985; 1728; 1 omslag
    - Vervoer per spoor; regelmaat en frequentie, V 5.246.01.4
      - Beantwoording van kamervragen met betrekking tot vertragingen bij de Nederlandse Spoorwegen (NS) door weersomstandigheden, Beantwoording van kamervragen met betrekking tot uitspraken van de minister over de onwenselijkheid van het doortrekken van de Flevospoorlijn naar Groningen; 1984 - 1985; 1729; 1 omslag
    - Vervoer per spoor; lijnen, verbindingen en routes, V 5.246.01.412
      - Tracénota Ringspoorweg Amsterdam., 1977 - 1985; 1730-1734
        - Het opstellen van de tracénota van de Zuidelijke tak van de Ringspoorweg van Amsterdam. 1977 - 1985, 1730-1733
          - Map I 1977 mei - 1980 okt., 1730; omslag
          - Map II 1981 aug. - 1983 dec., 1731; omslag
          - Bijlagen, map I 1982, 1732; omslag
          - Bijlagen, map II 1985, 1733; pak
        - Tracévaststelling van de zuidelijke tak en westelijke tak van de ringspoorweg te Amsterdam 1981 - 1985, 1734; pak
      - Instelling Noord Zuid Intercity Nijmegen-Roermond, 1979 - 1980; 1735; 1 omslag
      - Opheffing spoorlijn Enschede-Gronau, 1979 - 1981; 1736; 1 pak
      - Opheffing intercity plustreinen, 1979 - 1982; 1737; 1 omslag
      - Rapport Projectgroep Rail 4 inzake de Ringspoorweg Traject Amsterdam Zuid-Rai/Europaboulevard, 1979 - 1985; 1738; 1 omslag
      - Bijdrage aan de gemeente Zoetermeer voor de bouw van een autobusstation nabij halte Centrum van de Zoetermeerlijn, 1980; 1739; 1 omslag
      - Onderzoek naar een variantoplossing Oosterspoorbaan te Utrecht, 1980; 1740; 1 omslag
      - Herstructurering treindienst Zuid-Limburg, 1980 - 1985; 1741; 1 pak
      - Spoorwegverbinding Roermond-Nijmegen, 1980 - 1985; 1742; 1 omslag
      - Studie met betrekking tot de aanleg van de Zuiderzeelijn, 1980 - 1985; 1743; 1 omslag
      - Totstandkoming van de Flevospoorlijn., 1980 - 1985; 1744-1748
        - Kamervragen 1980 - 1985, 1744; omslag
        - Tracéstudies. 1981 - 1982, 1745-1747
          - Oude Land en Nieuwe Land, deel 1 1981 - 1982, 1745; pak
          - Oude Land en Nieuwe Land, deel 2 1981 - 1982, 1746; pak
          - Nieuwe Land 1981 - 1982, 1747; pak
        - Totstandkoming baanlichaam Almere, bestek F1 11/1/2 1980 - 1982, 1748; omslag
      - Wijziging in de lijst van de aan het Convention Relative au Contrat de Transport International de Marchandises par la Route (CIM)-verdrag onderworpen lijnen, 1980 - 1985; 1749; 1 omslag
      - Beantwoording kamervragen met betrekking tot de spoorlijnen in Noord-Nederland, 1981; 1750; 1 omslag
      - Standpuntbepaling inzake het doortrekken van de spoorlijn Almelo - Emmen naar Stadskanaal - Zuidbroek en het Eemsmondgebied, 1981 - 1982; 1751; 1 omslag
      - Behandeling klachten met betrekking tot de spoorwegverdubbeling Hoorn-Avenhorn, 1981 - 1983; 1752; 1 pak
      - Totstandkoming spoorverbinding in het gebied van de grensregio Rijn-Maas-Noord, 1981 - 1985; 1753; 1 omslag
      - Effecten van de aanleg van de Schiphollijn, 1982 - 1985; 1754; 1 omslag
      - Elektrificatie van de spoorlijn Heerlen-Kerkrade, 1983; 1755; 1 omslag
      - Correspondentie met betrekking tot mogelijke sluiting spoorlijn Nijmegen-Kleef, 1983 - 1985; 1756; 1 pak
    - Vervoer per spoor; lijnen, verbindingen en routes; concessie, V 5.246.01.412.07.86
      - Verlenen van een concessie aan de Nederlandse Spoorwegen (NS) voor de uitoefening van de dienst op het traject Amsterdam RAI - Warmond (Schiphollijn), 1980 - 1985; 1757; 1 omslag
      - Verlenen van een concessie aan de Nederlandse Spoorwegen (NS) voor de uitoefening van de dienst op het traject Westhavenspoorweg te Amsterdam., 1984 - 1985; 1758-1760
        - Correspondentie 1984 - 1985, 1758; omslag
        - Bijlagen I 1984 - 1985, 1759; pak
        - Bijlagen II 1984 - 1985, 1760; pak
    - Vervoer per spoor; opening, V 5.246.01.412.1
      - Opening spoorweghalte Duiven, 1980 - 1985; 1761; 1 omslag
      - Opening stationhaltes Oss-West, Rosmalen en 's-Hertogenbosch-Oost, 1980 - 1985; 1762; 1 pak
    - Vervoer per spoor; opheffing, V 5.246.01.412.2
      - Sluiting van los- en laadplaatsen spoorlijnen., 1980 - 1985; 1763-1764
        - Nieuwesluis-Mijdrecht-Uithoorn 1980 - 1985, 1763; omslag
        - Oss 1983 - 1984, 1764; omslag
      - Opbreken van de spoorlijn Geldrop-Valkenswaard tot de Belgische grens, 1984 - 1985; 1765; 1 omslag
      - Toestemming voor opheffing van spoorlijnen, 1985; 1766; 1 omslag
    - Vervoer per spoor; dienstregeling, V 5.246.01.416
      - Dienstregeling Nederlandse Spoorwegen (NS), 1981; 1767; 1 omslag
    - Vervoer van bijzondere personen per spoor, V 5.246.01.922
      - Beantwoording van kamervragen over het roken in treinen en bezetting zitplaatsen in treinen, 1980 - 1982; 1768; 1 omslag
      - Vervoer van voetbalsupporters, 1981 - 1985; 1769; 1 pak
      - Toelichtende nota op de ontwerp-conventie van de Raad van Europa betreffende geweld bij sportwedstrijden, 1985; 1770; 1 omslag
    - Vervoer van gehandicapten per spoor, V 5.246.01.922.2
      - Instelling Studiecommissie Toegankelijkheid Nederlandse Spoorwegen (NS) voor gehandicapten, 1982; 1771; 1 omslag
      - Gehandicaptenvervoer door Nederlandse Spoorwegen (NS), 1983; 1772; 1 omslag
    - Goederenvervoer per spoor, V 5.246.01.94
      - Toekomstperspectieven met betrekking tot het goederenvervoer van Nederlandse Spoorwegen (NS)., 1979 - 1985; 1773-1778
        - Perspectievenonderzoek. 1979 - 1984, 1773-1774
          - 1979-1984, 1773; omslag
          - 1980, 1774; pak
        - Verslaglegging van de voorfase van het infrastructuuronderzoek 1979 - 1984, 1775; omslag
        - Beleidsnota Nederlandse Spoorwegen (NS)-Goederenvervoer. 1980 - 1985, 1776-1778
          - 1980-1984, 1776; omslag
          - 1981-1985, 1777; omslag
          - 1982-1985, 1778; pak
      - Instelling en opheffing van de Commissie Begeleiding Onderzoeken Nederlandse Spoorwegen (NS)-goederenvervoer, 1980 - 1984; 1779; 1 omslag
      - Inlichtingen met betrekking tot het goederenvervoerbeleid per spoor, 1983 - 1984; 1780; 1 omslag
    - Vervoer van bijzondere goederen per spoor, V 5.246.01.942
      - Wijziging van het Algemeen Reglement voor het Vervoer op de Spoorwegen (ARV) in verband met de toevoeging van artikel 46a betreffende het vervoer van gevaarlijke stoffen, 1979 - 1981; 1781; 1 omslag